【裁判字號】    99,裁,116
【裁判日期】    990121
【裁判案由】    辭職
【裁判全文】
最  高  行  政  法  院  裁  定
                                       99年度裁字第116號
上  訴  人  甲○○
訴訟代理人  簡維能  律師
            陳美華  律師
被 上訴 人  內政部入出國及移民署
代  表  人  乙○○
上列當事人間辭職事件，上訴人對於中華民國98年9月17日臺北
高等行政法院98年度訴字第469號判決，提起上訴，本院裁定如
下：
    主  文
上訴駁回。
上訴審訴訟費用由上訴人負擔。
    理  由
一、按對於高等行政法院判決之上訴，非以其違背法令為理由，
    不得為之，行政訴訟法第242條定有明文。依同法第243條第
    1項規定，判決不適用法規或適用不當者，為違背法令；而
    判決有同條第2項所列各款情形之一者，為當然違背法令。
    是當事人對於高等行政法院判決上訴，如依行政訴訟法第
    243條第1項規定，以高等行政法院判決有不適用法規或適用
    不當為理由時，其上訴狀或理由書應有具體之指摘，並揭示
    該法規之條項或其內容；若係成文法以外之法則，應揭示該
    法則之旨趣；倘為司法院解釋或本院之判例，則應揭示該判
    解之字號或其內容。如以行政訴訟法第243條第2項所列各款
    情形為理由時，其上訴狀或理由書，應揭示合於該條項各款
    之事實。上訴狀或理由書如未依此項方法表明，或其所表明
    者與上開法條規定不合時，即難認為已對高等行政法院判決
    之如何違背法令有具體之指摘，其上訴自難認為合法。
二、緣上訴人原係被上訴人所屬專勤事務第一大隊（下稱第一大
    隊）桃園縣專勤隊（下稱桃園專勤隊）科員，於民國97年7
    月30日及31日簽具報告書及辭職書提出辭職之申請，案經被
    上訴人以同年8月19日移署人字第09720207230號令核定辭職
    照准，並自同年9月1日生效。嗣上訴人主張已於97年8月29
    日以書面提出撤回辭職之申請，被上訴人仍以同年9月8日移
    署人編嘉字第09720224460號函否准其請。上訴人不服，循
    序提起行政訴訟，經原審法院判決駁回後，提起本件上訴。
三、本件上訴人對於臺北高等行政法院判決上訴，主張：上訴人
    辭職之意思表示是否有效撤回為本案重要之爭點，就此上訴
    人於原審已主張其曾在收受辭職令前，於97年8月24日及同
    年月25日以口頭向人事室專員朱嘉雯表達撤回辭職之意思，
    則原審無論依職權或當事人之聲請，均應傳喚調查證人朱嘉
    雯，以明事實，原審未查，亦未載明理由，即為不利上訴人
    之判決，自屬違誤。又從上訴人98年7月31日之傳真辭職書
    上載明「本人另有生涯規劃」及上訴人於請辭期間陸續前往
    應徵其他公職機構等資料，均證上訴人是因轉任才辭職，是
    原審徙以辭職申請報告書及傳真函僅論「另有生涯規劃」而
    未敘及「轉任」，遽以認定縱上訴人係出於對轉任程序之誤
    解，亦僅係「動機」錯誤，其認定方式顯有違反邏輯法則，
    而有行政訴訟法第243條第1項判決不適用法規之違法。再者
    ，詹雲開分隊長亦為上訴人之直屬長官，則上訴人確曾當面
    親口向詹雲開分隊長口頭報告，參酌公務人員保障暨培訓委
    員會97公審決字第4號意旨，上訴人之口頭撤回意思自屬有
    效，惟原審法官並未載明為何駁回證人詹雲開此部分證詞及
    不贊同上開實務見解之理由，其判決顯有判決不備理由之違
    法。又上訴人主張已於97年8月29日遞呈書面報告撤回，雖
    與被上訴人主張上訴人係於97年9月1日到隊申請撤回之日期
    有所不同，此僅為記憶或陳述方式之差異，至於該書面之撤
    回報告，雖僅有分隊長詹雲開之批示，而未為後續呈送，亦
    僅是公文作業流程之問題，此均無礙上訴人確有於8月29日
    撤回其辭職之意思表示，原審亦未就此部分已有效撤回辭職
    之書面意思表示，載明為何不能生效之理由，其判決理由顯
    然不備等語。惟原判決已就上訴人主張其辭職申請之意思表
    示係為錯誤並主張撤銷是否合法及其於被上訴人核准辭職生
    效前，即已撤回辭職等爭點，訊問證人李榮坤、詹開雲及游
    同仁等人，並斟酌全辯論意旨及調查證據（含證人之證言及
    書證）之結果，詳述其得心證之理由，並就上訴人之主張，
    為何不足採，予以指駁甚明。核其上訴理由，仍執與起訴意
    旨相同且經原審不採之陳詞及歧異見解，就原審取捨證據、
    認定事實及適用法律之職權行使，指摘其為不當，並就原審
    已論斷者，泛言未論斷，或就原審所為論斷，泛言其論斷矛
    盾，而非具體表明合於不適用法規、適用法規不當、或行政
    訴訟法第243條第2項所列各款之情形，難認對該原判決之如
    何違背法令已有具體之指摘。依首開規定及說明，應認其上
    訴為不合法。
四、據上論結，本件上訴為不合法。依行政訴訟法第249條第1項
    前段、第104條、民事訴訟法第95條、第78條，裁定如主文
    。
中    華    民    國    99    年    1     月    21    日
                    最高行政法院第七庭
                        審判長法官  藍  獻  林
                              法官  黃  淑  玲
                              法官  廖  宏  明
                              法官  張  瓊  文
                              法官  姜  素  娥
以  上  正  本  證  明  與  原  本  無  異
中    華    民    國    99    年    1     月    21    日
                              書記官  阮  思  瑩


司法院資訊處製作；財團法人民間司法改革基金會備份。
